# 关于减资问题请教

提问人：dereklin 时间：2016-05-30 12:04:28
拟上市公司，原先 3 家风投中其中有 2 家要退出做减资，现有以下问题请教陈版： 1 、原先风投按照各自不同的溢价率投资公司，形成资本公积-溢价，现在退出是按当时的各自的溢价金额退出，还是按照一个统一的溢价率退出？ 2 、翻之前的其他帖子，有的说要按持股比例同时减少股本、资本公积-溢价、盈余公积和未分配利润，但是我的理解应该是按次序依次减少股本、资本公积-溢价、盈余公积和未分配利润，也就是只要资本公积-溢价金额足够减资了，就不需要动盈余公积和未分配利润了。是吗？ 3 、需要请评估机构评估减资时的净资产吗？ 4 、若风投机构按照对赌条款退出的同时要求公司支付利息费用，这个费用是进公司的财务费用吗？ 谢谢！

回答人：chenyiwei
1 、可根据公司与各股东之间的谈判结果，分别确定退出价格，法律并无规定退出价格必须一致。 2 、你的理解是合理的，只要被减资公司整体上资本公积足够，就不会涉及冲减盈余公积和未分配利润。 3 、如果涉及国资的（该公司有国资参股），则评估是强制性要求。其他情形下，鉴于该公司拟IPO，所以建议评估以佐证退出价格确定的公允性。 4 、如果风投入股时不符合确认为负债的条件，则退出时支付的“利息”也同样是冲减资本公积。如果当初入股时就约定了退出的对赌条款，则在接受投资期间就应按对赌条款约定的计息方法计提利息并计入财务费用，而不是到退出时才确认。

提问人：dereklin 时间：2016-05-31 10:45:38
谢谢陈版回复，但是关于第四点，您说“如果当初入股时就约定了退出的对赌条款，则在接受投资期间就应按对赌条款约定的计息方法计提利息并计入财务费用，而不是到退出时才确认”。 按照您的意思是否只要签订了对赌条款，就不论结果如何，就从投资开始就要计提财务费用。 可是如果根据实际对赌情况，企业完成利润指标，无需支付利息，在这种情况下还有计提利息吗？或是冲回之前计提的利息？

回答人：chenyiwei
只要有对赌条款，且对赌条件能否实现并不是完全由本公司控制，则在该条款生效期间就应按该条款计提利息，计入损益并增加负债账面价值。如果最终无需支付的，则无需支付的负债转入权益。